臺灣高雄地方法院交通事件裁定　　　　　　　　　　九十一年度交聲字第一六五號
　　受處分人　甲○○
　　即異議人
右列受處分人因違反道路交通管理處罰條例案件，對於高雄市交通事件裁決所民國九
十一年二月十八日所為之處分（原處分案號：高市建裁字第三二─Ｂ0000000
0號），聲明異議，本院裁定如左：
    主  文
本件異議駁回。
    理  由
一、異議意旨略以：受處分人即異議人甲○○於民國九十一年二月二十二日接獲高雄
    市交通事件裁決所裁決書，指稱異議人於九十年十月三日十五時四十分許，駕駛
    車牌號碼ＪＨ─九八五號營業大貨車，沿高雄市前鎮區○○○路由南向北方向行
    駛，途經該路與金福路交岔路口以北第一支路燈時，因跨越快、慢車道，遂擦撞
    同向行駛由被害人張春榮騎乘之車牌號碼ＸＭＨ─０二一號重型機車左側車身，
    被害人隨即人車倒地，經送醫後仍於同年月八日八時三十分不治死亡，違反道路
    交通管理處罰條例第六十一條第一項第四款汽車駕駛人，駕駛汽車違反道路交通
    安全規則因而肇事致人死亡之規定，乃依同條例第六十七條第三項之規定，裁處
    吊銷駕駛執照，一年內不得考領，惟伊行車並未違規跨越快、慢車道，當時係被
    害人酒後駕車失控才發生事故，且伊已和被害人家屬達成和解，賠償其損害，加
    以伊駕駛執照倘遭吊銷，生活將無以為繼，故依法提出異議等語。
二、按汽車除準備停車或臨時停車外，不得駛出路面邊線或跨越兩條車道行駛，道路
    交通安全規則第九十八條第一項第五款定有明文；又汽車駕駛人，駕駛汽車違反
    道路交通安全規則，因而肇事致人死亡者，吊銷其駕駛執照，一年內不得考領，
    道路交通管理處罰條例第六十一條第一項第四款、第六十七條第三項亦分別規定
    詳盡。經查：
  (一)本件異議人於九十年十月三日十五時四十分許，駕駛車牌號碼ＪＨ─九八五號營
    業大貨車，沿高雄市前鎮區○○○路由南向北方向行駛，途經該路與金福路交岔
    路口以北第一支路燈時，確擦撞同向在慢車道行駛，由被害人騎乘之車牌號碼Ｘ
    ＭＨ─０二一號重型機車左側車身，被害人因而人車倒地，經送醫後仍於同年月
    八日八時三十分不治死亡等節，此經本院依職權調閱本院九十一年度交訴字第四
    十九號異議人被訴業務過失致死一案之全案卷證核閱無誤，並有警製道路交通事
    故調查報告表及臺灣高雄地方法院檢察署相驗屍體證明書影本各一紙在卷可稽，
    異議人雖以前揭情詞置辯，惟其確因駕車違規跨越快、慢車道，致擦撞同向在慢
    車道行駛，由被害人騎乘之車牌號碼ＸＭＨ─０二一號重型機車，被害人因而人
    車倒地不治死亡，且被害人雖係酒後駕車，然並非本件事故之肇事原因等節，有
    前揭道路交通事故調查報告表影本可佐，高雄市政府建設局車輛行車事故鑑定委
    員會及高雄市車輛行車事故覆議鑑定委員會亦同此認定，有前揭二委員會函文及
    鑑定意見書影本各一份在卷可資佐證，此外，異議人並因而遭本院判處有期徒刑
    六月確定，故其辯稱駕車未違規跨越快、慢車道云云，尚不值採信。
  (二)又駕駛汽車違反道路交通安全規則因而肇事致人死亡者，應吊銷駕駛執照，一年
    內並不得考領，道路交通管理處罰條例第六十一條第一項第四款、第六十七條第
    三項規定詳盡。本件異議人既因駕車違規跨越快、慢車道因而肇事致被害人死亡
    ，依前開規定，自應由主管機關吊銷其駕駛執照，尚不得以其於肇事後已和被害
    人家屬達成和解並賠償其損害，而謂得免為吊銷駕駛執照，況異議人遭吊銷駕駛
    執照一年後即得再行考領，並非終身不得考領，是異議人以其生活將無以為繼為
    由請求本院撤銷原處分，亦非有據。至交通部道路交通安全督導委員會雖曾於五
    十八年十月二十九日以交督字第一八二號函頒汽車交通事故標準，認「死亡」係
    指當場即死或自交通事故發生後二十四小時內死亡而言，倘在發生交通事故經過
    二十四小時以後由於受傷之原因以致死亡者，則屬「重傷」，惟本院經去函該會
    ，該會函覆意旨認道路交通安全管理處罰條例中「重傷」之認定標準，依道路交
    通管理處罰條例第二條規定，應得援引刑法第十條第四項所列各款情形而逕為適
    用，有該會九十一年五月十四日交安發字第○九一一二○一二七一號函在卷可稽
    ，另本院經去函內政部警政署，該署則函覆：造成人員當場或二十四小時內死亡
    之交通事故，屬Ａ１類交通事故，造成人員受傷或超過二十四小時死亡之交通事
    故，則屬Ａ２類交通事故，前揭事故分類，僅為統計作業之認定標準等語，有該
    署九十一年四月十八日警署交字第○九一○○七四六二四號函在卷可按，故前揭
    交通部道路交通安全督導委員五十八年函頒之汽車交通事故標準，現應僅為交通
    主管機關統計交通事故分類使用，異議人自不得援引該事故標準，認其並未違反
    道路交通管理處罰條例第六十一條第一項第四款之規定。
  (三)從而，本件事證至此已臻明確，原處分機關援引上開規定，裁處吊銷駕駛執照，
    一年內不得考領，並無不當，本件異議為無理由，應予駁回。
據上論斷，應依道路交通案件處理辦法第十九條，裁定如主文。
中      華      民      國    九十一    年      八      月     三十     日
                                臺灣高雄地方法院交通法庭
                                  法  官 劉傑民
右正本證明與原本無異。
如不服本裁定，應於送達後五日內，向本院提出抗告狀。
                                  書記官 黃琬婷
中      華      民      國    九十一    年      八      月     三十     日
